# 关于母公司出售固定资产给子公司的处理

提问人：lidan1111 时间：2017-01-04 10:38:49
求助： 请教各路大神，一上市公司销售固定资产一批给全资子公司，包括生产线机器设备，办公设备，但不包括生产所使用的的厂房，税务局不同意按资产重组免征增值税，因此母公司按账面资产净额开具增值税专用发票，子公司对该固定资产如何入账？若子公司对此批固定资产按账面净值入账，重新计提折旧，在合并报表层面是否要调整成为原始入账的原值、累计折旧？

回答人：chenyiwei
理论上说子公司应按账面净值入帐，重新计提折旧，但一般理解此类内部交易不应改变这些固定资产的预计净残值和折旧年限。另外合并报表层面要调整成为原始入账的原值、累计折旧。

提问人：lidan1111 时间：2017-01-05 08:45:20
请教陈版，这种不属于同一控制下的业务合并吧？母公司上市公司将存货、往来款项、固定资产（不包括厂房及土地）一并转给了全资子公司，开具了增值税专用发票，不能适用业务合并的会计处理

回答人：chenyiwei
要看这里所涉及的固定资产组合起来是否具备“业务三要素”。